---
title: "Game Of Thrones"
date: "15 de marzo de 2019"
output:
  html_document:
    df_print: paged 
    toc : true
    toc_float: 
      collapsed: false
    number_sections: true 
    theme: cosmo  
--- 
```{r setup, include=FALSE, warning=FALSE, error=FALSE}
knitr::opts_chunk$set(echo = TRUE, warning = FALSE)
```
Game of Thrones es un exitoso programa de televisión de fantasía basado en la serie de libros "A Song of Fire and Ice" de George RR Martin. La serie es bien conocida por su paisaje político enormemente complicado, su gran número de personajes y sus frecuentes muertes de personajes.

A continución, mostraremos el estudio realizado sobre un dataset de la serie, que concretamente contiene información sobre las batallas que han tenido lugar a lo largo de los 5 primeros libros del escritor. Este dataset se llama *The War of the Five Kings Dataset* y puede ser encontrado en [ https://github.com/chrisalbon/war_of_the_five_kings_dataset]. El estudio se ha basado en el planteamiento inicial de dos preguntas que se pretende que sean respondidas con el análisis realizado sobre los datos.

Para falicitar el tratamiento de los datos sobre ambas preguntas, se ha realizado un preprocesamiento común enfocando a los atributos necesarios para la respuesta a cada pregunta. En concreto, las preguntas que se desean responder son las siguientes:
**¿Hay alguna relación entre quién dirige la batalla y el resultado final de esta?**
**¿Afecta el tamaño del ejército de los atacantes y los defensores en el resultado final de la batalla?**

Lo sabremos a continuación...

```{r, echo=FALSE, warning=FALSE, message=FALSE}
# Cargar Librerías
library(ggplot2)
library(knitr)
library(tidyverse)
library(readr)
library(igraph)
library(dplyr)
library(magrittr)
library(tidyr)
library(bestNormalize)

```

# Lectura de los datos
```{r}
datos = readxl::read_xlsx("data/battles.xlsx")
datos
```


# Preprocesamiento
### Valores nulos
¿Cuántos valores nulos hay de cada una de las columnas?
```{r}
na_count <-sapply(datos, function(y) sum(length(which(is.na(y)))))
na_count <- as.data.frame(na_count)
na_count["cols"] <- colnames(datos)
na_count <- na_count %>% arrange(desc(na_count))

ggplot(data=na_count, aes(x=cols, y=na_count, color = cols)) + 
    geom_bar(stat="identity", fill="white")  +coord_flip() + geom_hline(yintercept = 0.6*dim(datos)[1])
```

Ordenamos las columnas en base al número de valores nulos y vemos cuáles son las 5 columnas con más valores nulos:
```{r}
na_count[1:5,]

```
Como primer paso de preprocesamiento  eliminaremos aquellas columnas que tengan más de un 60% de valores NULOS. Si observamos la gráfica anterior se observa una línea que indica el 60 % de valores nulos
```{r}
datos_p1 <- datos[lapply( datos, function(x) sum(is.na(x)) / length(x) ) < 0.6]
datos_p1

```
Tras esta eliminación aún tenemos columnas con valores nulos, a continuación se explicarán cuáles han sido las decisiones a tomar:

1.  __attacker_king y defender_king__ : se cambiarán los valores nulos por "Without a king"
2.  __attacker_2, attacker_3, attacker_4 y defender_2__: son columnas que no hemos considerado de interés, solo el primer atacante y el primer defensor, por lo que serán eliminadas
3.  __defender_1__: se sustituirá el valor por "Pedestrians"
4.  __major_death, major_capture, notes y summer__: columnas irrelevantes para responder a la pregunta, por lo tanto serán eliminadas
5.  __attacker_size__: los valores faltantes serán sustituidos por la media del tamaño del ejército para cada uno de los reyes
6.  __defender_size__: los valores faltantes serán sustituidos por la media del tamaño del ejército para cada uno de los reyes
7.  __attacker_commander y defender_commander__: estos valores serán sustitidos por "Without a commander"
8.  __location__: como se tiene la información de la región se optará por eliminar esta columna
9.  __attacker_outcome__: solo hay un valor nulo, por lo que se ha decidido buscar la información correspondiente [https://gameofthrones.fandom.com/wiki/Battle_of_Winterfell] y rellenar este dato

A continuación se muestra el código ncesario para llevar a cabo estas tareas:

```{r echo=TRUE, results='hide'}
#Sustituir valores nulos
datos_p2 <- datos_p1
datos_p2$attacker_king <- datos_p2$attacker_king %>% replace_na("Without a king")
datos_p2$defender_king <- datos_p2$defender_king %>% replace_na("Without a king")
datos_p2$defender_1 <- datos_p2$defender_1 %>% replace_na("Pedestrians")
datos_p2$attacker_commander <- datos_p2$attacker_commander %>% replace_na("Without a commander")
datos_p2$defender_commander <- datos_p2$defender_commander %>% replace_na("Without a commander")
datos_p2$attacker_outcome <- datos_p2$attacker_outcome %>% replace_na("loss")


```

```{r}
summary(datos_p2)
```


Como se aprecia en la imagen anterior, la columna de attacker_size tiene un outlier (su máximo es 21000) que eliminaremos ya que es muy diferente al resto de valores de la columna.
```{r}
#Eliminamos el outlier de la columna attacker_size
datos_p2<-datos_p2[-28,1:18]
```


```{r}
#Sustituimos los valores nulos de las  columnas attacker_size y defender_size por la media de los ejercitos de esas columnas

for (x in 1:length(datos_p2$defender_size)){
  if(is.na(datos_p2$defender_size[x])){
    datos_p2$defender_size[x] = mean(datos_p2$defender_size, na.rm = TRUE)
  }
}

for (x in 1:length(datos_p2$attacker_size)){
  if(is.na(datos_p2$attacker_size[x])){
    datos_p2$attacker_size[x] = mean(datos_p2$attacker_size, na.rm = TRUE)
  }
}


```

### Selección de atributos
```{r}
#Elegir sólo las columnas de interés para nuestras preguntas
battle<-datos_p2 %>% select(name,year,attacker_king,defender_king,attacker_outcome,attacker_size,defender_size, attacker_commander, defender_commander)

```


```{r}
#Recoger solo el primer commander que aparezca en la lista
a <- c()

for (i in 1:length(battle$attacker_commander))
  a[i] = strsplit(battle$attacker_commander[i], ",")[[1]][1]
  
battle$attacker_commander <- a

```

```{r}
def <- c()

for (i in 1:length(battle$defender_commander))
  def[i] <- strsplit(battle$defender_commander[i], ",")[[1]][1]

battle$defender_commander <- def
```

Una vez realizado el preprocesamiento general, pasaremos a centrarnos en cada una de las preguntas.


# Pregunta 1: ¿Hay alguna relación entre quién dirige la batalla y el resultado final de esta?
A veces, que un grupo gane en algo o no depende mucho del líder que tengan a su disposición. Con esta pregunta vamos a intentar comprobar si el rey y el commander de los ejércitos influye de alguna forma en el resultado final de la batalla. Al final compararemos cada uno de los commanders para averiguar cuál es el mejor de entre todas las batallas de los 5 Reinos. 

## Visualización
### ¿Qué rey ha atacado más?
```{r}
g1 <- ggplot(aes(x = factor(attacker_king)), data = battle, fill=factor(attacker_king)) + 
    geom_bar(aes(fill=factor(attacker_king)), width=1, colour="black") +
    ggtitle("No de Batallas por rey") +
    xlab("Rey Atacante") + ylab("No de Batallas") + coord_flip()
print(g1)
```

### ¿Qué rey ha defendido más?
```{r}
g1 <- ggplot(aes(x = factor(defender_king)), data = battle, fill=factor(defender_king)) + 
    geom_bar(aes(fill=factor(defender_king)), width=1, colour="black") +
    ggtitle("No de Batallas por rey") +
    xlab("Rey Defensor") + ylab("No de Batallas") + coord_flip()
print(g1)
```
De estos dos gráficos podemos observar que Mance Rayder y Renly Baratheon sólo se han ocupado de defender sus terrenos, no se han preocupado por atacar a ninguno. Además también se observa que como en la serie, los que siempre están comprometidos en algo son los Baratheon y los Stark. 

### Reyes contra reyes
```{r, echo=FALSE, fig.height=5, fig.width=10, message=FALSE, warning=FALSE}
library(ggthemes)
g2 <- ggplot(data = battle, aes(x = defender_king,fill=attacker_outcome)) +
  geom_bar(width=0.5) +
  theme_tufte(base_size=14,ticks = F) +
  scale_fill_few()+
  geom_hline(yintercept=seq(0, max( table(battle$defender_king,battle$attacker_king)), 1), col="white", lwd=1)+
  scale_y_continuous(breaks=seq(0, max( table(battle$defender_king,battle$attacker_king)), 2))+
  facet_wrap(~ attacker_king)+coord_flip()+
  xlab("Rey Defensor") + ylab("Número de batallas")
print(g2)
```
Según el gráfico anterior parecer ser que las casas que están más enfrentadas son la Baratheon y la Stark, por lo tanto puede que el commander que más exito tenga sea uno perteneciente a una de estas casas, ya que el número de batallas es meyor y por lo tanto se tendrán más datos. Aún así, esto es solo una suposición, tendremos que indagar un poco más para poder contestar a la pregunta principal.

### Conflictos entre comandantes
A continuación, representaremos una gráfica en la que se apreciarán todos los comandantes y los conflictos que ha habido entre ellos.

```{r}
commander_tally <- battle %>% 
  gather(attacker, attacker_commander, matches('attacker_\\d')) %>%
  gather(defender, defender_commander, matches('defender_\\d')) %>% 
  mutate(winner_commander = ifelse(attacker_outcome == 'win', attacker_commander, defender_commander),
         loser_commander = ifelse(attacker_outcome == 'win', defender_commander, attacker_commander)) %>% 
  select(loser_commander, winner_commander, name) %>% 
  na.omit

commander_graph <- commander_tally %>% 
  select(loser_commander, winner_commander) %>% 
  as.matrix %>%  #just an annoying thing you have to do
  graph_from_edgelist

V(commander_graph)$wins <- degree(commander_graph, mode='in')
V(commander_graph)$losses <- degree(commander_graph, mode='out')
V(commander_graph)$battles <- degree(commander_graph, mode='all')
E(commander_graph)$weight <- 1

simple_commander_graph <- commander_graph %>% simplify(remove.loops = F)

E(commander_graph)$battle_name <- commander_tally$name
```

```{r}
f <- colorRampPalette(c('green', 'red'))
colors <- f(length(unique(E(simple_commander_graph)$weight)))
colors <- colors[E(simple_commander_graph)$weight]

plot(simple_commander_graph, edge.arrow.size = 0,002, edge.width = E(commander_graph)$weight, edge.color=colors, 
     vertex.frame.color=NA, layout = layout.auto, edge.curved = 0.08, vertex.label.cex = 0.6, asp= FALSE, vertex.size= 0.4)
```


### Número de batallas ganadas por cada commander atacante
El siguiente paso será visualizar el número de batallas ganadas y perdidas para cada uno de los commanders, dependiendo de a qué rey sirvan.
```{r,  fig.width=10, fig.height=8}
g3 <- ggplot(data = battle, aes(x = attacker_commander,fill=attacker_outcome)) +
  geom_bar(width=0.5) +
  theme_tufte(base_size=14,ticks = F) +
  scale_fill_few()+
  geom_hline(yintercept=seq(0, 6, 1), col="white", lwd=1)+
  scale_y_continuous(breaks=seq(0, 6))+
  coord_flip()+
  xlab("Commander Atacante") + ylab("Número de batallas")
print(g3)
```

```{r}
robb <- subset(battle,attacker_commander=="Robb Stark")
gregor <- subset(battle, attacker_commander=="Gregor Clegane")
robb_gregor <- rbind(robb, gregor)
table(robb_gregor$attacker_commander, robb_gregor$attacker_king)
```

Como se dijo antes, parece ser que los dos commanders atacantes que tienen más prestigio y que han ganado más batallas están a las órdenes de los dos reinos que más se enfrentan entre ellos.

### Commanders atacantes y defensores
Hasta ahora solo se han tenido en cuenta los commanders atacantes, sin embargo, para poder sacar conclusiones hay que tener en cuenta también las batallas ganadas por los defensores.

```{r}
#Crear una lista con los valores unicos de commanders atacantes y defensores
attackers <- battle$attacker_commander
defenders <- battle$defender_commander

commanders <- unique(c(attackers, defenders))

```

1. El primer paso será contar el número de veces que un commander ha atacado satisfactoriamente:
```{r}
attack_win <- c()
for (i in 1:length(commanders)){
  win = 0
  for ( j in 1:length(battle$name)){
    if (battle$attacker_commander[j] == commanders[i] && battle$attacker_outcome[j]=="win"){
      win = win +1
    }else{
      win = win +0
    }
  }
  attack_win[i] <- win
}
  
attack_win_commander <- cbind(commanders, attack_win)
```

2. El segundo paso será contar el número de veces que un commander ha defendido satisfactoriamente:
```{r}
defend_win <- c()
for (i in 1:length(commanders)){
  win = 0
  for ( j in 1:length(battle$name)){
    #print(battle$defender_commander[j] == commanders[i] && battle$attacker_outcome!="win")
    if (battle$defender_commander[j] == commanders[i] && battle$attacker_outcome[j]!="win"){
      win = win +1
    }else{
      win = win +0
    }
  }
  defend_win[i] <- win
}
  
defend_win_commander <- cbind(commanders, defend_win)
```


3. El tercer paso será contar el número de veces que un atacante ha perdido la batalla
```{r}
attack_loss <- c()
for (i in 1:length(commanders)){
  loss = 0
  for ( j in 1:length(battle$name)){
    if (battle$attacker_commander[j] == commanders[i] && battle$attacker_outcome[j]!="win"){
      loss = loss +1
    }else{
      loss = loss +0
    }
  }
  attack_loss[i] <- loss
}
  
attack_loss_commander <- cbind(commanders, attack_loss)
```




4. El cuarto paso será contar el número de veces que un defensor ha perdido la batalla
```{r}
defend_loss <- c()
for (i in 1:length(commanders)){
  loss = 0
  for ( j in 1:length(battle$name)){
    if (battle$defender_commander[j] == commanders[i] && battle$attacker_outcome[j]=="win"){
      loss = loss +1
    }else{
      loss = loss +0
    }
  }
  defend_loss[i] <- loss
}
  
defend_loss_commander <- cbind(commanders, defend_loss)
```

Creamos un dataframe con los commanders y sus puntuaciones:
```{r}
battle_record <- cbind.data.frame(commanders, attack_win, attack_loss, defend_win, defend_loss)
```

```{r, fig.height=10}
library(cowplot)

g1 <- ggplot(battle_record, aes(x=commanders, y = c(attack_win))) + geom_bar(stat="identity") + coord_flip() +theme_minimal() + ylim(0,4)

g2 <- ggplot(battle_record, aes(x=commanders, y = c(attack_loss))) + geom_bar(stat="identity") + coord_flip() +theme_minimal() + theme(axis.text.y = element_blank(), axis.title.y =  element_blank()) + ylim(0,4)

g3 <- ggplot(battle_record, aes(x=commanders, y = c(defend_win))) + geom_bar(stat="identity") + coord_flip() +theme_minimal() + theme(axis.text.y = element_blank(), axis.title.y =  element_blank()) + ylim(0,4)

g4 <- ggplot(battle_record, aes(x=commanders, y = c(defend_loss))) + geom_bar(stat="identity") + coord_flip()+theme_minimal() + theme(axis.text.y = element_blank(), axis.title.y =  element_blank()) + ylim(0,1.5)+ ylim(0,4)

plot_grid(g1,g2,g3,g4,  align='h', ncol = 4, rel_widths  = c(2,1,1,1))


```

Por último, hemos definido un ratio que nos servirá para escoger qué commander es el mejor de entre todos los que hay, este índice consiste en el computo de las batallas ganadas (attack_win + defend_win) penalizando las batallas perdidas (attack_loss + defend_loss) entre las batallas totales en las que ha participado.
```{r}
ratio <- c()
for (i in 1:length(battle_record$commanders)){
  f1 = battle_record$attack_win[i]/37
  f2 = battle_record$defend_win[i]/37
  f3 = battle_record$attack_loss[i]/37
  f4 = battle_record$defend_loss[i]/37

  ratio[i] = (f1+f2)-(f3+f4)
}

battle_record <- cbind.data.frame(battle_record, ratio)
```

```{r}
head(battle_record,4)
```

Como ya suponíamos desde un momento, el primer commander es Gregor Clegane


# Pregunta 2: ¿Afecta el tamaño del ejército de los atacantes y los defensores en el resultado final de la batalla?

Tiene coherencia que cuanto más grande sea el ejército, mas posibilidades hay de luchar con ventaja y superioridad para ganar una batalla, pero ¿realmente afecta el tamaño en el resultado? 
Para responder a esta pregunta, nos basaremos en las columnas de *attacker_size*, *defender_size* y *attacker_outcome*.

## Visualización

```{r}
g1 <- ggplot(aes(x = factor(attacker_outcome)), data = battle, fill=factor(attacker_outcome)) + 
    geom_bar(aes(fill=factor(attacker_outcome)), width=1, colour="black") +
    ggtitle("RESULTADO BATALLAS ATACANTE") +
    xlab("Resultado") + ylab("No de Batallas") + coord_flip()
print(g1)
```
En la grafica anterior se aprecia que por regla general, la mayoria de batallas (86.5%) han sido vencidas por el atacante. A continuacion comprobaremos si el tamaño del ejercito tiene relacion con este resultado.

```{r}
ggplot(data = battle, aes(y = attacker_size, x = defender_size)) +
    geom_smooth(method = "lm", se = F, fullrange = T, colour = "steelblue", size = 1) +
    geom_smooth(method = "loess", formula = y ~ x, se = F, colour = "pink", size = 3) +
    geom_point(aes(color=attacker_outcome)) + 
    ggtitle("Attacker Size vs Defender Size on Outcome of the War")
    labs(x="Defender size", y="Attacker size", title="Attackers VS Defenders by attacker outcome")
```

Vemos que por regla general, gran parte de batallas tienen aproximadamente el mismo tamaño en cuanto a ejército se refiere, pero tambien se observan algunos valores en los que el tamaño del ejército del defensor es mayor que el de atacante, y aún asi es el atacante el que gana la batalla. A su vez, se comprueba que hay otros valores en los que el tamaño del ejército del atacante es mayor al del defensor y aún así la batalla no es ganada por los atacantes.
También podemos afirmar a partir de las líneas de tendencia representadas, que cuanto mayor es el tamaño del ejército del atacante, mayor es el tamaño del ejército del defensor.

## Test estadísticos para responder a la pregunta
Para responder a nuestra pregunta, lanzaremos el test estadístico parámetrico t-Student, el cual sirve para comparar la media de dos muestras pudiendo comprobar si estas son iguales o no. Para poder utilizar este test, debemos comprobar en primer lugar si la distribución de los atributos que vamos a analizar sigue una distribución normal.

### ¿Siguen attacker_size y defender_size una distribución normal?

```{r}
#Histogramas de attacker_size y defender_size
hist(battle$defender_size, col = "blue", nclass = 20)
hist(battle$attacker_size, col = "blue", nclass = 20)
```

Los histogramas nos dan una visión general de la distribución que siguen los datos para ambas columnas, pero no nos proporciona un resultado definitivo de si realmente la distribución es gaussiana o no. Aparentemente, para ambos atributos, los datos no son normalizados, lo corroboraremos con el test de Saphiro.

El test de Saphiro se usa para contrastar la normalidad de un conjunto de datos, estableciendose como hipotesis nula que los datos si siguen una distribución normal. 

```{r}
#Corroboramos con el test de Saphiro que la distribucion no es normal
shapiro.test(battle$defender_size)
shapiro.test(battle$attacker_size)
```
EL resultado que obtenemos para ambas clases es que el p-valor es menor a 0.05, por lo que rechazamos que la distribución se normal, y confirmamos por o tanto lo que intuíamos con la visualización de los histogramas.

### Normalización de atributos
Para conocer la técnica que mejor normaliza la distribucion de las variables, lanzaremos la funcion *bestNormalize*, la cual nos indica qué tecnica es más óptima para normalizar los datos de un atributo en concreto.

```{r}
#Mejor tecnica de normalizacion para ATTACKER_SIZE
(boxcox_obj <- bestNormalize(battle$attacker_size))
```
Como se aprecia, la técnica de mejor normalización escogida es orderNorm, por lo que procedemos a ejecutarla para este atributo 

```{r}
#Normalizamos los datos para attacker_size
x<-battle$attacker_size

orderNorm_obj <- orderNorm(x)
predict(orderNorm_obj, newdata = battle$attacker_size)
battle$attacker_size = orderNorm_obj$x.t 
hist(battle$attacker_size, col = "blue", nclass = 20)
```

Como se aprecia en la imagen anterior, vemos un histograma en el que los datos aparentemente siguen una distribución normal. Repetimos el proceso para el atributo defender_size.

```{r}
#Mejor tecnica de normalizacion para DEFENDER_SIZE
(boxcox_obj <- bestNormalize(battle$defender_size))
```


```{r}
#Normalizamos los datos para defender_size
y<-battle$defender_size

orderNorm_obj2 <- orderNorm(y)
predict(orderNorm_obj2, newdata = battle$defender_size)
battle$defender_size= orderNorm_obj2$x.t 
hist(battle$defender_size, col = "blue", nclass = 20)
```

Para este caso, también apreciamos que el histograma sigue una distribución visiblemente normal, procedemos a confirmarlo volviendo a lanzar el test de Saphiro.

```{r}
#Test de Saphiro con los datos normalizados
shapiro.test(battle$defender_size)
shapiro.test(battle$attacker_size)
```

Tras haber aplicado orderNorm para normalizar las columnas *attacker_size* y *defender_size*, comprobamos que tan solo en el caso de attacker_size se ha realizado una correcta normalización, por lo que sólo tendremos en cuenta este atributo para el resto del estudio, ya que el hecho de que defender_size no siga una distribución normal hará que el resultado del test t-Student para esa columna no sea fiable.

### Test t-Student
```{r}
t.test(battle$attacker_size~battle$attacker_outcome)

boxplot(attacker_size~attacker_outcome, data=battle, main="Box visualization of a t-test", 
        xlab="Attacker outcome", ylab="Attacker army size", col=c('mistyrose', 'powderblue'))
```
Tras lanzar el test estadístico, comprobamos que el p-valor es mayor 0.05, por lo que no podemos rechazar la hipótesis nula de que las medias de los ejércitos para el resultado de la batalla sean iguales. Esto conlleva a no poder afirmar que el tamaño del ejército que ataca es un factor influyente en el resultado final de la batalla.

# Conclusiones
Tras realizar este trabajo hemos podido concluir que:

* El Data Science es un campo que puede ser aplicado a todos los ámbitos que se nos ocurran, es decir, no sólo sirven para campos "comunes" sino que también se pueden aplicar al ocio o al entretenimiento, como es el caso de este conjunto de datos.
* El proceso previo a la extracción de conocimiento, es decir, la limpieza y preprocesamiento de los datos es una parte fundamental para poder sacar provecho de los datos. Sin estos pasos previos no tendríamos datos de calidad a los que luego aplicar algoritmos de minería de datos.
* Tal como vimos en teoría, Data Science es un campo interdisciplinar que involucra muchísmos campos, en nuestro caso, hemos tenido que aplicar conocimiento tanto de Estadística (test estadísticos), matemáticas, Ingeniería (implementación del código) y Aprendizaje Automático.
* El uso de herramientas ya implementadas, como por ejemplo los paquetes de R (Tidyverse) son fundamentales a la hora de optimizar el trabajo ya que facilitan muchas de las tareas que se hacen a la hora de intentar extraer conocimiento de los datos.

