---
title: "BattlesMarina"
author: "Marina"
date: "19 de marzo de 2019"
output: html_document
---

```{r setup, include=FALSE}
knitr::opts_chunk$set(echo = TRUE, warning = FALSE)
```

# ¿Cuanto afecta el tamaño del ejercito de los atacantes y los defensores en el resultado final?

```{r}
# Cargar Librerias
library(ggplot2)
library(knitr)
library(tidyverse)
```


#Visualizacion
Antes de lanzar el Test de Student, vamos a analizar si las variables attacker_size y defender_size siguen una distribución normal. Para ello, vamos a observar el historiograma de ambas clases (para tener una vision previa de si sigue o no distribucion normal) y posteriormente lanzaremos el test de Saphiro.

```{r}
#Historiogramas de attacker_size y defender_size
hist(datos_p2$defender_size, col = "blue", nclass = 20)
hist(datos_p2$attacker_size, col = "blue", nclass = 20)
```

```{r}
#Corroboramos con el test de Saphiro que la distribucion no es normal
shapiro.test(datos_p2$defender_size)
shapiro.test(datos_p2$attacker_size)
```

Como se comprueba con el test de Saphiro y tal y como se habia evidenciado con el historiograma, los atributos defender_size y attacker_size no siguen una distribucion normal. A continuacion normalizaremos estas columnas. Para conocer la tecnica que mejor normaliza la distribucion de las variables, lanzaremos la funcion *bestNormalize*, la cual nos indica qué tecnica es idonea para normalizar un atributo en concreto.

```{r}
#Mejor tecnica de normalizacion para ATTACKER_SIZE
library(bestNormalize)
(boxcox_obj <- bestNormalize(datos_p2$attacker_size))
```

Como se aprecia, la tecnica de mejor normalizacion escogida es orderNorm, por lo que procedemos a ejecutarla para este atributo 

```{r}
x<-datos_p2$attacker_size

orderNorm_obj <- orderNorm(x)
predict(orderNorm_obj, newdata = datos_p2$attacker_size)

```


```{r}

#orderNorm_obj$x.t 
datos_p2$attacker_size = orderNorm_obj$x.t 
hist(datos_p2$attacker_size, col = "blue", nclass = 20) 
```
Como se aprecia en la imagen anterior, vemos un historiograma en el que los datos aparentemente siguen una distribución normal. Repetimos el proceso para el atributo defender_size.

```{r}
(boxcox_obj <- bestNormalize(datos_p2$defender_size))

y<-datos_p2$defender_size

orderNorm_obj2 <- orderNorm(y)
predict(orderNorm_obj2, newdata = datos_p2$defender_size)
```

```{r}
datos_p2$defender_size= orderNorm_obj2$x.t 
hist(datos_p2$defender_size, col = "blue", nclass = 20)

```






```{r}
shapiro.test(datos_p2$defender_size)
shapiro.test(datos_p2$attacker_size)
```





```{r}
library(ggthemes)
```


```{r}
attach(datos_p2)
g1 <- ggplot(aes(x = factor(attacker_outcome)), data = datos_p2, fill=factor(attacker_outcome)) + 
    geom_bar(aes(fill=factor(attacker_outcome)), width=1, colour="black") +
    ggtitle("RESULTADO BATALLAS ATACANTE") +
    xlab("Resultado") + ylab("No de Batallas") + coord_flip()
print(g1)

```
En la grafica anterior se aprecia que por regla general, la mayoria de batallas (86.5%) han sido vencidas por el atacante. A continuacion comprobaremos si el tamaño del ejercito tiene relacion con este resultado.


```{r}
attach(datos_p2)
ggplot(battle, aes(defender_size, attacker_size)) +
    geom_point(aes(color = attacker_outcome)) +
    labs(x="Defender size", y="Attacker size", title="Attackers VS Defenders by attacker outcome")
```



```{r}
t.test(datos_p2$attacker_size~datos_p2$attacker_outcome)

boxplot(attacker_size~attacker_outcome, data=datos_p2, main="Box visualization of a t-test", 
        xlab="Attacker outcome", ylab="Attacker army size", col=c('mistyrose', 'powderblue'))
```

Tras lanzar el test estadístico hemos podido afirmar que las medias son diferentes entre sí, es decir, si las medias de los ejércitos fuese igual tanto para el caso de que la batalla sea ganada o perdida esto significaría que la variable "attacker army size" no influye en el resultado final de la batalla. 





