---
title: "Battles"
author: "Belen"
date: "15 de marzo de 2019"
output:
  html_document:
    df_print: paged 
    toc : true
    toc_float: 
      collapsed: false
    number_sections: true 
    theme: cosmo  
--- 
```{r setup, include=FALSE, warning=FALSE, error=FALSE}
knitr::opts_chunk$set(echo = TRUE, warning = FALSE)
```


# ¿Qué fuerza tienen los commanders sobre sus ejércitos?

```{r echo=FALSE, warning=FALSE}
# Cargar Librerías
library(ggplot2)
library(knitr)
library(tidyverse)
```

# Lectura de los datos
```{r}
datos = read.csv("data/battles.csv")
datos
```


# Preprocesamiento
## Valores nulos
¿Cuántos valores nulos hay de cada una de las columnas?
```{r}
na_count <-sapply(datos, function(y) sum(length(which(is.na(y)))))
na_count <- as.data.frame(na_count)
na_count["cols"] <- colnames(datos)
na_count <- na_count %>% arrange(des(na_count))

ggplot(data=na_count, aes(x=cols, y=na_count, color = cols)) + 
    geom_bar(stat="identity", fill="white") + coord_flip()
```

Ordenamos las columnas en base al número de valores nulos y vemos cuáles son las 5 columnas con más valores nulos:
```{r}
na_count[1:5,]

```
Como primer paso de preprocesamiento  eliminaremos aquellas columnas que tengan más de un 40% de valores NULOS
```{r}
datos_p1 <- datos[lapply( datos, function(x) sum(is.na(x)) / length(x) ) < 0.4]
datos_p1

```



